# Herindranto Fidèle RABEARIMANANA DEVELOPPEUR.NET/C# | ANGULAR

+261 34 79 414 81
<a href="mailto:ramanantsoafidel@gmail.com">ramanantsoafidel@gmail.com</a>
<a href="mailto:Fidèle RABEARIMANANA">Fidèle RABEARIMANANA</a> | LinkedIn
<a href="LinkedIn">LinkedIn</a>
<a href="mailto:Antananarivo">Antananarivo</a>, Madagascar

Développeur .NET et ANGULAR avec 5 ans d'expériences ayant une certification de .NET par linkedin, et ANGULAR par hackerrank. Je sais me démarquer par ma grande capacité d'adaptation et mon esprit d'innovation. Mon expérience m'a permis de développer mes compétences en développement web et développant des applications pour des clients de différents secteurs.

DIPLÔMES ET FORMATIONS	
MASTER II en Informatique de gestion – Génie Logiciel  Institut Supérieur Saint Michel Itaosy Antananarivo, Madagascar	2020
Master I en Informatique de Gestion - Génie Logiciel et Intelligence Artificielle  Institut Supérieur Polytechnique de Madagascar Antananarivo, Madagascar	2019
LICENCE PRO en Informatique de gestion – Génie Logiciel  Institut Supérieur Saint Michel Itaosy Antananarivo, Madagascar	2018
DTS - Diplôme de Technicien Supérieur en Informatique de Gestion  Institut Supérieur Saint Michel Itaosy Antananarivo, Madagascar	2017

# **EXPÉRIENCES PROFESSIONNELLES**

#### Développeur Senior .Net/C# | Angular

Depuis décembre 2023 (1 an)

**Bocasay** Antananarivo, Madagascar

- Développer une application web dédiée au suivi des paiements pour l'organisme AGFPN, générant ainsi une solution efficiente qui a optimisé leur processus de gestion financière.
- Intégration de nouvelles fonctionnalités dans des applications existantes, renforçant ainsi leur performance et leur réactivité.
- Réalisation de tests automatisés pour assurer la fiabilité des solutions développées, diminuant le nombre de défauts en production.
- Participation active aux revues de code, garantissant le respect des normes de qualité et des meilleures pratiques en matière de développement.
- Analyse approfondie des besoins clients pour développer des solutions .Net/C# sur mesure.
- · Mise en œuvre de systèmes d'automatisation avec Angular pour améliorer l'efficacité des processus métiers.

Stacks: .Net Core 7, Angular 15, Sql Server, Azure Devops, Cypress, KarmaJs, Jasmine, Sharepoint Api, Docusign Api, IIS Server, MSAL Authentification

### Développeur Senior .Net/C# | Angular

Corellia MG Antananarivo, Madagascar

De mai 2023 à décembre 2023 (7 mois)

- Analyse des besoins des clients et proposition de solutions techniques appropriées.
- Développement d'une application web ERP pour une entreprise de construction.
- Amélioration continue des applications pour optimiser l'expérience utilisateur.
- Développement et conception d'APIs et de webservices intégrés.
- Conception de bases de données et structures de code robustes.
- Développement d'applications faciles à utiliser, orientées vers l'utilisateur final.

Stacks: .Net Core 7, Angular 15, Sql Server, Azure Devops, Entity Framework, IIS Server, MSAL Authentification

## **EXPÉRIENCES PROFESSIONNELLES**

#### Développeur Fullstack .NET | ANGLAR

De 2020 à mai 2023 (3 ans+)

#### ACCÉSBANQUE MADAGASCAR Antananarivo, Madagascar

- Développer des applications internes et pour les clients de la banque.
- Analyser les besoins du client.
- Corriger les bugs évités.
- Apporter des améliorations sur les applications existantes.
- Collaboration avec l'équipe de QA pour garantir la qualité des livrables et réduire le taux de bugs
- Participation à la refonte d'une application interne de gestion des comptes clients, permettant une augmentation de la productivité de l'équipe
- Stacks: .Net Framework, .Net Core, Angular, MySql, Sql Server, Jira, Bitbucket, Apollo Server, GraphQL, RestFull Api, IIS Server, Figma, Entity Framework, Nhibernate

#### Développeur Symfony (stagiaire)

D'octobre 2018 à mars 2019 (5 mois)

INSTAT | Institut Nationale de la Statistique de Madagascar Antananarivo, Madagascar

- Réaliser des analyses et des études statistiques.
- Connaître les bases de données et les structures.
- Développer des solutions web fonctionnelles.

#### Développeur Java (stagiaire)

D'août 2017 à octobre 2017 (2 mois)

ASTCOM WEB Itaosy, AG, Madagascar

- Analyser les besoins des utilisateurs et réaliser une analyse fonctionnelle.
- Etablir et concevoir la structure de la base de donnée
- Développer une application desktop destinée pour la gestion du personnel "cas ASTCOM WEB".

# **COMPÉTENCES**

Travail d'équipe

Développeur APIs et des web services (back-end)

Développement des applications web et interactives (front-end)

Excellente dans la technologie .NET core

LANGUES —————	ATOUTS	CENTRES D'INTÉRÊT
Anglais	Capacité d'adaptation	Sport
Français	Organisation	Basketball, Football, HandBall, VolleyBall
	Sens de la communication	Musique
	Autonomie	Piano, Beatmaking
		Voyages